臺中高等行政法院判決　　　　　　　　　　　　　　九十二年度訴字第一○二二號
　　　　　　　　　　　　　　　.
　　原　　　告　西平路加油站企業有限公司
　　代　表　人　甲○○
　　被　　　告　財政部臺灣省中區國稅局
　　代　表　人　乙○○
　　訴訟代理人　丙○○
　　　　　　　　丁○○
右當事人間因營利事業所得稅事件，原告不服財政部中華民國九十二年十月二十二日
台財訴字第○九二○○四九四○七號訴願決定（案號：第00000000號），提
起行政訴訟，本院判決如左︰
　　主  文
原告之訴駁回。
訴訟費用由原告負擔。
　　事  實
一、事實概要：原告民國（下同）八十六年度營利事業所得稅結算申報，列報全年所
    得額新臺幣（下同）二、二五五、五二六元，經被告按申報書核定，嗣經法務部
    調查局雲林縣調查站（以下簡稱雲林縣調查站）查獲原告虛報股東甲○○等十人
    薪資費用三、六六○、○○○元及伙食費二一、六○○元，經函報被告查核後，
    如數剔除虛報之薪資費用及伙食費，重新核定全年所得額為五、九三七、一二六
    元，應補徵所漏稅額九二○、三九九元。原告不服，申請復查結果未獲變更，提
    起訴願，亦遭決定駁回，遂提起本件行政訴訟。
二、兩造之聲明：
    (一)原告聲明求為判決：撤銷原處分、復查及訴願決定。
　　(二)被告聲明求為判決：駁回原告之訴。
三、兩造之陳述及爭點：
    (一)原告部分：
      1.按「稅捐之核課期間，依左列規定﹕一、依法應由納稅義務人申報繳納之稅
        捐，已在規定期間內申報，且無故意以詐欺或其他不正當方法逃漏稅捐者其
        核課期間為五年。：：：在前項核課期間內，經另發現應徵之稅捐者，仍應
        依法補徵或予處罰﹔在核課期間內未經發現者，以後不得再補稅處罰。」、
        「前條第一項核課期間之起算，依左列規定﹕一、依法應由納稅義務人申報
        繳納之稅捐，已在規定期間內申報者，自申報日起算。」稅捐稽徵法第二十
        一條第一項第一款、第二項及第二十二條第一款定有明文。本件被告對原告
        補徵八十六年度營利事業所得稅所漏稅額九二○、三九九元部分，迄未依法
        送達，依前揭法條規定，不得再補稅處罰。
      2.被告及訴願決定機關維持原補稅處分，理由大抵以歐宏仁、甲○○之雲林縣
        調查站調查筆錄為憑，惟細閱該調查站筆錄，不能認定原告股東支領薪資毫
        無理由，蓋原告年營業額達一億四千餘萬，由股東負責經營本無異常，被告
        將公司管理幹部薪資全數剔除，反倒有違常理。
    (二)被告部分：
      1.按「營利事業職工之薪資，合於左列規定者，得以費用或損失列支：一、公
        司、合作社職工之薪資，經預先決定或約定執行業務之股東、董事、監察人
        之薪資，經組織章程規定或股東大會或社員大會預先議決，不論營業盈虧必
        須支付者。」為所得稅法第三十二條第一項第一款所明定。次按「公司、合
        作社職工之薪資，經事先決定或約定，執行業務之股東、董事、監察人之薪
        資，經組織章程規定或股東大會或社員大會預先議決，不論盈虧必須支付者
        ，准予核實認列。」為營利事業所得稅查核準則第七十一條第二款所規定。
        又「所得稅法第三十二條第一項第一款及營利事業所得稅結算申報查核準則
        第七十一條第二款所稱『執行業務之股東、董事、監察人』，係指具有『執
        行業務之股東』、『董事』及『監察人』等身分之人而言；公司之董事及監
        察人，不生執行業務與否之問題。」為財政部六十五年三月二十三日台財稅
        第三一八四八號函所明釋。
      2.原告八十六年度列報薪資支出一一、九九六、九０八元，經被告機關查獲虛
        列薪資費用三、六六０、０００元及伙食費二一、六００元，應補稅額九二
        ０、三九九元。原告不服申請復查，主張加油站為二十四小時營業全年無休
        ，必須配置管理幹部監督業務，且已依規定辦理薪資扣繳及申報綜合所得稅
        ，被告機關無積極事證逕以剔除管理幹部薪資費用及伙食費，顯係違背法令
        規定，請撤銷原核定云云。案經被告機關復查決定以，經函其提示組織章程
        或股東會決議、勞健保資料、人事資料及上下班打卡記錄等相關證明資料供
        核，經核其提示公司章程，尚無事先約定股東薪資之內容，而其餘資料未能
        提示，依首揭規定，並無不合，復查後遂予維持。訴願時原告訴稱加油站為
        二十四小時營業全年無休，必須配置管理幹部監督業務，被告機關無積極事
        證逕行將原列報管理幹部甲○○等十人之薪資費用及伙食費以剔除，惟上述
        管理幹部各有職司，且均依相關稅法規定辦理，請撤銷原核定云云，訴經財
        政部訴願決定，持與被告機關相同之論見，所述核無可採，駁回其訴願，原
        告猶未甘服，遂提起本件訴訟。
      3.原告訴訟意旨略謂：系爭薪資費用及伙食費，被告機關係以雲林縣調查站調
        查筆錄為憑，惟該調查站筆錄不能認定公司股東支領薪資毫無理由，且公司
        年營業額達一億四千餘萬元由股東負責經營本無異常，被告機關將公司管理
        幹部薪資全數剔除有違常理云云。
      4.經查本件係經雲林縣調查站查獲原告虛報股東甲○○等十人之薪資費用三、
        六六０、０００元及伙食費二一、六００元，有雲林縣調查站調查筆錄為憑
        （詳原處分卷第一００頁及第一０七頁）。次查其所附公司章程並無事先約
        定股東薪資之內容，原告亦無法提供相關勞健保及上下班打卡紀錄等資料供
        核（詳原處分卷第一六八頁），故依首揭規定剔除原告虛報之薪資費用及伙
        食費，並無不合，原告提起本訴訟並無新理由及事證，仍執前詞爭執，所訴
        應無足採。
      5.基上論結，原處分及所為復查、訴願決定並無違誤，請准如訴之聲明判決。
　　理  由
一、按「營利事業職工之薪資，合於左列規定者，得以費用或損失列支：一、公司、
    合作社職工之薪資，經預先決定或約定執行業務之股東、董事、監察人之薪資，
    經組織章程規定或股東大會或社員大會預先議決，不論營業盈虧必須支付者。」
    、「公司、合作社職工之薪資，經事先決定或約定，執行業務之股東、董事、監
    察人之薪資，經組織章程規定或股東大會或社員大會預先議決，不論盈虧必須支
    付者，准予核實認列。」、「營利事業不論實際供給膳食或按月定額發給員工伙
    食代金，除國際航運業供給船員膳食外，應提供員工簽名或蓋章之就食名單，依
    照下列標準核實認定其伙食費並免視為員工薪資所得。」分別為所得稅法第三十
    二條第一項第一款及營利事業所得稅查核準則第七十一條第二款及第八十八條第
    一款前段所規定。又「所得稅法第三十二條第一項第一款及營利事業所得稅結算
    申報查核準則第七十一條第二款所稱『執行業務之股東、董事、監察人』，係指
    具有『執行業務之股東』、『董事』及『監察人』等身分之人而言；公司之董事
    及監察人，不生執行業務與否之問題。」亦經財政部六十五年三月二十三日台財
    稅第三一八四八號函釋有案，上開函釋為主管機關就其執掌公務所為職務上解釋
    ，與上揭所得稅法及營利事業所得稅查核準則不相抵觸，自可採用。
二、本件原告八十六年度營利事業所得稅結算申報，列報全年所得額二、二五五、五
    二六元，原經被告按申報數核定，嗣由雲林縣調查站查獲原告虛報股東甲○○等
    十人薪資費用三、六六○、○○○元及伙食費二一、六○○元，經函報被告查核
    後，如數剔除虛報之薪資費用及伙食費，重新核定全年所得額為五、九三七、一
    二六元，應補稅額九二○、三九九元；原告不服申請復查，主張其加油站為二十
     四小時營業全年無休，必須配置管理幹部監督業務，且均依相關稅法規定辦理
     薪資扣繳及申報綜合所得稅，被告無積極事證逕行將原列報管理幹部甲○○等
     十人之薪資費用及伙食費予以剔除，顯係違背法令規定，請撤銷原核定，被告
     復查決定略以，經被告函請原告提示組織章程或股東會決議、勞健保資料、人
     事資料、上下班打卡記錄等相關證明資料供核，原告僅提出該公司章程，尚無
     事先約定股東薪資之內容，而其餘資料則原告未能提示，乃駁回原告復查之申
     請，揆諸首揭規定及函釋，原處分及復查決定，並無違誤。
三、原告起訴主張，其加油站為二十四小時營業全年無休，必須配置管理幹部監督業
    務，被告無積極事證逕行將原列報管理幹部甲○○等十人之薪資費用及伙食費以
    剔除，而上述管理幹部各有職司，且均依相關稅法規定辦理，系爭薪資費用及伙
    食費，被告機關係以雲林縣調查站調查筆錄為憑，惟該調查站筆錄不能認定公司
    股東支領薪資毫無理由，且公司年營業額達一億四千餘萬元由股東負責經營本無
    異常，被告機關將公司管理幹部薪資全數剔除有違常理云云，然查：
    (一)本件係經雲林縣調查站查獲原告虛報股東甲○○等十人之薪資費用三、六六０
      、０００元及伙食費二一、六００元，此有原告八十六年員工薪資所得受領人
      扶養親屬暨印領表及雲林縣調查站調查筆錄等附於原處分卷可稽（見原處分卷
      第六十頁至第六十九頁、第一００頁及第一０七頁、第一把四十二頁至第一百
      五十一頁）。
    (二)另原告公司章程並無事先約定股東薪資之內容（見原處分卷第一五八頁至第一
      六０頁該工司章程），而原告亦無法提供相關勞健保及上下班打卡紀錄等資料
      供被告審核（見原處分卷第一六八頁原告所提補充說明書），被告依首揭規定
      剔除原告虛報之薪資費用及伙食費，並無違誤，原告上開主張並無可採。
四、綜上所述，原告所訴尚非可採，本件原處分及復查決定並無違誤，訴願決定予以
    維持，亦無不合，原告訴請撤銷，為無理由，應予駁回。
據上論結，本件原告之訴為無理由，依行政訴訟法第一百九十五條第一項後段、第九
十八條第三項前段，判決如主文。
中　　華　　民　　國　　九十三　　　年　　　五　　　　月　　　二十七　　日
                 臺 中 高 等 行 政 法 院   第 三 庭
                                審 判 長 法  官　王　茂　修
                                         法  官　許　金　釵
                                         法  官　莊　金　昌
得上訴
右正本證明與原本無異
如不服本判決，應於收受本判決後二十日內以書狀敘述理由，經由本院向最高行政法
院提起上訴。並應繳納送達用雙掛號郵票拾份（三十四元）。
中　　華　　民　　國　　九十三　　　年　　　五　　　　月　　　二十七　　日
　　　　　　　　　　　　　　　　　　　　法院書記官　林宜萱
